【裁判字號】    90,交上易,6
【裁判日期】    891116
【裁判案由】    業務過失傷害
【裁判全文】
臺灣高等法院高雄分院刑事判決          九十年度交上易字第六號
    上  訴  人
    即  被  告  乙○○
右上訴人因業務過失傷害案件，不服臺灣屏東地方法院八十九年度交易字第一三八號
中華民國八十九年十一月十六日第一審判決（起訴案號：臺灣屏東地方法院檢察署八
十九年度偵續字第三七號），提起上訴，本院判決如左：
      主      文
原判決撤銷。
乙○○從事業務之人，因業務上之過失傷害人，處罰金貳仟元，如易服勞役，以佰
元折算壹日。
      事      實
一、乙○○平時在高屏地區之夜市賣牛排為業，駕駛自小貨車為其附隨之業務，於民
    國（下同）八十八年八月五日凌晨二時五十分許，駕駛車牌號碼ＷＮ─０八三三
    號自用小貨車，搭載其妻官吳貴英自高雄縣大樹鄉夜市返回內埔鄉住處，沿屏東
    市○○路往歸來方向由西向東行駛，途經該路與復興南路之交岔路口時，本應注
    意車前狀況，作好隨時停車之準備，且依當時天候路況，並無不能注意之情事，
    竟疏未注意，適甲○○酒醉（事後經警測試其酒精濃度為０．四二毫克）及無照
    駕駛車牌ＷＦ─０二六０號自小客車搭載丁○○及案外人林文財、歐良貴等三人
    沿屏東市○○○路往公館方向由北向南超速行駛，亦疏未注意車前狀況，在上述
    交叉路口，乙○○因煞避不及撞及甲○○車子之右後方，致丁○○受有右鎖骨骨
    折、頭部外傷等傷害。
二、案經乙○○自首，並經丁○○訴請臺灣屏東地方法院檢察署檢察官偵查起訴。
      理      由
一、右揭事實，業據被告乙○○於原審及本院審理時坦承有於右揭時地發生車禍，並
    撞擊告訴人丁○○成傷之事實不諱，核與告訴人丁○○於偵審中指訴之情節相符
    ，且告訴人丁○○因此前開之傷害，此有國軍高雄總醫院屏東分院附設民眾診療
    服務處出具之診斷證丙書一張在卷可資佐証。復有道路交通事故調查報告表一份
    在卷可憑。被告駕駛右揭小貨車行經上開交岔路口，應注意車前狀況，作好隨時
    停車之準備，且依當時天候路況，並無不能注意之情事，乃竟疏於注意減速慢行
    ，致撞擊甲○○所駕駛搭載告訴人丁○○之自小客車，致肇事使告訴人受傷，其
    有過失至屬丙顯，被告之過失行為與告訴人之受傷間並有相當因果關係，被告自
    應負過失傷害罪責，自不因甲○○酒後駕車肇事而解免被告刑事責任，本件事證
    丙確，被告犯行堪以認定。
二、本件被告係平時在高屏地區之夜市賣牛排為業，駕駛自小貨車為其附隨之業務，
    此據其供丙在卷，為從事駕駛為業務之人，於執行業務中開車肇事，致告訴人受
    傷，核其所為，係犯刑法第二百八十四條第二項前段之業務過失傷害罪。被告於
    肇事後，在犯罪發覺前即主動向前來處理之警員自首，坦承肇事，此有證人陳慶
    良於本院調查中之證言可證，併依自首之規定減輕其刑。
三、原審據以論罪科刑，固非無見，惟被告於犯罪後自首，接受裁判，已如前述，原
    判決就此部分漏未審酌，自有未洽。被告上訴意旨，執此指摘原判決不當，為有
    理由，自應由本院將原判決撤銷改判。爰審酌被告一時疏於注意而肇事，及告訴
    人右鎖骨骨折、頭部外傷等傷害，所犯情節尚屬輕微，且告訴人所搭乘之自小客
    車駕駛人甲○○酒後駕車等一切情狀，爰量處如主文所示之刑，並諭知易服勞役
    之折算之標準。
四、被告經合法傳喚，無正當之理由不到庭，爰不待其陳述，逕行判決。
據上論斷，應依刑事訴訟法第三百六十九條第一項前段、第三百七十一條、第三百六
十四條、第二百九十九條第一項前段，刑法第二百八十四條第二項前段、第六十二條
前段、第四十二條第二項，罰金罰鍰提高標準條例第一條前段、第二條，判決如主文
。
本案經檢察官邱榮藏到庭執行職務。
中    華    民    國      九十      年       二       月      十四      日
                              臺灣高等法院高雄分院刑事第九庭
                                  審判長法官  張丙松
                                        法官  陳吉雄
                                        法官  任森銓
右正本證丙與原本無異。
不得上訴。
                                      書記官  張文斌
中    華    民    國      九十      年       二       月      十六      日
附錄：本判決論罪科刑法條：
刑法第二百八十四條第二項前段
從事業務之人，因業務之過失傷害人者，處一年以下有期徒刑、拘役或一千元以下罰
金。
                                                                        Ｑ


司法院資訊處製作；財團法人民間司法改革基金會備份。
